---
title: "CLASE PROGRAMACIÓN"
author: "Liany Damaris Monsalve Soto"
format:
  html:
    toc: true
    toc-location: left
    number-sections: true
    embed-resources: true
    smooth-scroll: true
    anchor-sections: true
    output-file: index
---

## INTRODUCCION

<<<<<<< HEAD
Los lenguajes de programación dan instrucciones al computador con alto nivel de control. Existe una amplia gama de lenguajes, para muchos objetivos, unos más complejos o más flexibles, muchos de los cuales permiten la creación de gráficos y visualizaciones. Las posibilidades van desde herramientas para capturar y transformar datos hasta opciones para presentar y difundir información usando gráficos estáticos o interactivos <https://quarto.org>.

## MODELOS LINEALES

En estadística, el término modelo lineal es usado en diferentes maneras de acuerdo al contexto. La manera más frecuente es en conexión con modelos de regresión y el término a menudo se toma como un sinónimo del modelo de regresión lineal. Sin embargo, el término es también usado en análisis de series de tiempo con un significado diferente. En cada caso, la denominación como "lineal" es usada para identificar una subclase de modelos para los cuales la reducción en complejidad de la teoría estadística relacionada es posible.

#Ventajas

#Desventajas

como saber cual es un factor y una variable

el factor tiene niveles la variable la cantidad
=======

Los lenguajes de programación dan instrucciones al computador con alto nivel de 
control. Existe una amplia gama de lenguajes, para muchos objetivos, unos más 
complejos o
más flexibles, muchos de los cuales permiten la creación de gráficos y 
visualizaciones. Las posibilidades van desde herramientas para capturar y
transformar datos hasta opciones para presentar y difundir información usando
gráficos estáticos o interactivos <https://quarto.org>.

## MODELOS LINEALES

En estadística, el término modelo lineal es usado en diferentes maneras de acuerdo al contexto. La manera más frecuente es en conexión con modelos de regresión y el término a menudo se toma como un sinónimo del modelo de regresión lineal. Sin embargo, el término es también usado en análisis de series de tiempo con un significado diferente. En cada caso, la denominación como "lineal" es usada para identificar una subclase de modelos para los cuales la reducción en complejidad de la teoría estadística relacionada es posible.

Ventajas

Desventajas


como saber cual es un factor y una variable

el factor tiene niveles
la variable la cantidad

>>>>>>> 3891ec2ffad6b42d4f825e3ff617a85230e2fd82

```{r}
library(agricolae)
trt<-c(3,2) 
# factorial 3x2
outdesign <-design.ab(trt, r=5, serie=2)
book<-outdesign$book
head(book,10) 
# print of the field book
library(tidyverse)

book<-outdesign$book %>% 
  mutate(dosis = case_when(
    A == 1 ~ 0
    , A == 2 ~ 50
    , A == 3 ~ 100
  )) %>% 
  mutate(variedad = case_when(
    B == 1 ~ "peruanita"
    , B == 2 ~ "canchan"
  ))
```

#book
#2 IMPORTAR DATOS



```{r}
<<<<<<< HEAD
#importar data
source('https://inkaverse.com/setup.r')

##Analisis de datos

url <- "https://docs.google.com/spreadsheets/d/15r7ZwcZZHbEgltlF6gSFvCTFA-CFzVBWwg3mFlRyKPs/edit?gid=172957346#gid=172957346"

gs <- as_sheets_id(url)

fb <- gs %>% 
  range_read("fb")

modelo <- lm(formula = lfa ~ bloque + geno + riego + riego*geno
             , data = fb)
# modelo de ANOVA

anova(modelo)

str(fb)

ggplot(fb, aes(x = factor(geno), y = lfa, fill = factor(riego))) +
  geom_boxplot() +
  labs(x = "Genotipo", y = "LFA", fill = "Riego") +
  theme_minimal() +
  theme(axis.text.x = element_text(angle = 45, hjust = 1)) +
  ggtitle("Boxplot de LFA por Genotipo y Riego")

library(agricolae)

# Test de Tukey para el factor 'riego'
tukey_riego <- HSD.test(modelo, "riego", group = TRUE)
print(tukey_riego)

# Test de Tukey para el factor 'geno'
tukey_geno <- HSD.test(modelo, "geno", group = TRUE)
print(tukey_geno)

# Test de Tukey para la interacción 'riego:geno'
tukey_interaccion <- HSD.test(modelo, c("riego", "geno"), group = TRUE)
print(tukey_interaccion)

str(tukey_interaccion)

mc <- tukey_interaccion$groups %>% 
  rownames_to_column("trat") %>% 
  separate(trat, c("riego", "variedad"))

str(mc)

names(mc)


ggplot(mc, aes(x = variedad, y = lfa, fill = riego)) +
  geom_bar(stat = "identity", position = position_dodge()) +
  geom_text(aes(label = groups), position = position_dodge(0.9), vjust = -0.5) +
  labs(x = "Variedad", y = "LFA", fill = "Riego") +
  theme_minimal() +
  theme(axis.text.x = element_text(angle = 45, hjust = 1))

mc <- emmeans(modelo, ~ riego * geno)
mc <- emmeans(modelo, ~ riego | geno)

mc <- emmeans(modelo, ~ geno | riego) %>% 
  as.data.frame()

mc

ggplot(mc, aes(x = geno, y = emmean, fill = riego)) +
  geom_bar(stat = "identity", position = position_dodge()) +
  # geom_text(aes(label = emmean), position = position_dodge(0.9), vjust = -0.5) +
  labs(x = "Variedad", y = "LFA", fill = "Riego") +
  theme_minimal() +
  theme(axis.text.x = element_text(angle = 45, hjust = 1))

```
=======
2 * 2
```

The `echo: false` option disables the printing of code (only output is displayed).
# ¿Cómo usar Quarto?

## fuentes

-   Negrita: *esto es fuente negrita*
-   Cursiva: Solanum tuberosum
# Modelo lineal


# Modelo lineal

# IMPORTAR DATOS 

```{r}
library(googlesheets4)
library(tidyverse)

url <- "https://docs.google.com/spreadsheets/d/15r7ZwcZZHbEgltlF6gSFvCTFA-CFzVBWwg3mFlRyKPs/edit?gid=172957346#gid=172957346"
gs <- as_sheets_id(url)    

fb <- gs %>%
   range_read("fb")
```


# Modelo lineal


```{r}
modelo <- lm(formula = lfa ~ bloque + geno + riego + riego*geno
            ,data = fb)
str(fb)
```
##box plot


```{r}
ggplot(fb,aes(x= factor(geno),y=lfa,fill= factor(riego)))+geom_boxplot()+
  labs(x= "genotipo", y = "LFA",fill= "riego")+
  theme_minimal()+
  theme(axis.text.x = element_text(angle = 45 ,hjust = 1))+
  ggtitle("Boxplot de LFA por genotipo y Riego")
```


```{r}
>>>>>>> 3891ec2ffad6b42d4f825e3ff617a85230e2fd82
